臺灣臺南地方法院刑事判決
109年度訴字第1399號
公  訴  人  臺灣臺南地方檢察署檢察官
被      告  洪青閣



選任辯護人  鄭世賢律師（法律扶助）
上列被告因違反毒品危害防制條例等案件，經檢察官提起公訴（
109年度偵緝字第932號、第933號），本院判決如下：
    主  文
洪青閣犯如附表一所示之罪，均累犯，各處如附表一「宣告刑」
欄所示之刑。應執行有期徒刑伍年陸月。
扣案如附表二編號1所示第二級毒品甲基安非他命，均沒收銷燬
；如附表二編號2至5所示之物均沒收；未扣案如附表二編號6所
示之犯罪所得沒收，於全部或一部不能沒收或不宜執行沒收時，
追徵其價額。
    犯 罪 事 實
一、洪青閣明知甲基安非他命為毒品危害防制條例管制之第二級
    毒品及藥事法所列管之禁藥，不得無故販賣、轉讓、持有，
    而分別為以下之行為：
　㈠基於販賣第二級毒品甲基安非他命以營利之犯意，以門號000
    0000000號行動電話作為聯絡工具，於如附表一編號1-1~1-2
    、2-1、3-1、4-1、5-1~5-7、6-1~6-2、7-1~7-3、8-1、10-
    1~10-2（除9-1、9-2）所示之交易時間、地點，以如附表一
    所示之交易金額，販賣第二級毒品甲基安非他命與江政雄、
    陳瑞榮、郭仁聰、許徑源、邱建燁、蔡重慶、陳鴻子、吳宗
    益、蘇志傑等9人共20次而營利。
　㈡另基於轉讓禁藥即第二級毒品甲基安非他命之犯意，於如附
    表一編號9-1、9-2所示之時間、地點，無償轉讓甲基安非他
    命與呂勁龍2次。
　㈢嗣警方於民國109年6月1日下午3時33分許，在臺南市○○區○○
    路000號前拘提洪青閣到案，復於同日下午5時25分許，在臺
    南市○○區○○○街00號3樓207室執行搜索，扣得如附表二（除
    編號6）、三所示之物，因而查獲。
二、案經臺南市政府警察局刑事警察大隊移送臺灣臺南地方檢察
    署檢察官偵查起訴。
    理  由
一、證據能力之認定：
  ㈠本件以下所引用具傳聞證據性質之供述證據，因檢察官、被
    告洪青閣及選任辯護人於本案言詞辯論終結前，均同意有證
    據能力，本院審酌該等證據之作成或取得之狀況，並無非法
    或不當取證之情事，且亦無顯不可信之情況，復經本院於審
    判期日就該等證據依法進行調查、辯論，依刑事訴訟法第15
    9條之5規定，均具有證據能力。
  ㈡其餘引用之非供述證據，與犯罪事實具有關聯性，皆無傳聞
    法則之適用，且無違反法定程序取得之情形，復經本院踐行
    證據調查之程序，依刑事訴訟法第158條之4規定之反面解釋
    ，均應有證據能力。
二、本件犯罪事實，業據被告洪青閣於警詢、偵查及本院審理中
    坦承不諱（見警一卷第26至55頁；偵卷第75至77頁；偵緝卷
    第41至42、59至60頁；本院卷第129頁），並有被告持用之
    門號0000000000號行動電話基本資料查詢結果（見警一卷第
    59頁）、臺南市政府警察局刑事警察大隊搜索扣押筆錄、扣
    押物品目錄表【地點：臺南市○○區○○路000號前】、本院109
    年度聲搜字第581號搜索票影本、臺南市政府警察局刑事警
    察大隊搜索扣押筆錄、扣押物品目錄表【地點：臺南市○○區
    ○○○街00號3樓207房】（見警一卷第119至127、141、143至1
    49頁）、扣案物照片、搜索現場照片（見警一卷第171至187
    頁）、被告持用之門號0000000000號行動電話之通訊監察書
    影本（見警一卷第247至273頁）附卷可憑，復有如附表一「
    證據」欄所列證據在卷可稽，以及被告所持用之門號000000
    0000號行動電話及其餘如附表二(除編號6)所示之物扣押在
    案，足認被告具有任意性之自白，確均與事實相符。本件事
    證明確，被告犯行均洵堪認定，應依法論科。
三、論罪科刑：
  ㈠按「行為後法律有變更者，適用行為時之法律。但行為後之
    法律有利於行為人者，適用最有利於行為人之法律。」刑法
    第2條第1項定有明文。被告本案行為後，毒品危害防制條例
    第4條2項、第17條第2項已於109年1月15日修正公布，於109
    年7月15日生效。修正前毒品危害防制條例第4條2項規定：
    「製造、運輸、販賣第二級毒品者，處無期徒刑或7年以上
    有期徒刑，得併科新臺幣1000萬元以下罰金。」；修正後則
    規定：「製造、運輸、販賣第二級毒品者，處無期徒刑或10
    年以上有期徒刑，得併科新臺幣1500萬元以下罰金。」，修
    正後之毒品危害防制條例第4條2項規定提高最低法定刑及罰
    金刑。而修正前毒品危害防制條例第17條第2項規定：「犯
    第4條至第8條之罪於偵查及審判中均自白者，減輕其刑。」
    修正後則規定：「犯第4條至第8條之罪於偵查及歷次審判中
    均自白者，減輕其刑。」，修正後規定限於歷次審判中均自
    白始得適用。經比較上述新舊法規定之結果，新法並未較為
    有利，本案販賣第二級毒品之犯行，自應均適用行為時即修
    正前之規定論處。
  ㈡查被告本件犯罪事實一㈡轉讓甲基安非他命之對象呂勁龍為成
    年人（71年出生），且無證據足認被告轉讓毒品達毒品危害
    防制條例第8條第6項所定之一定數量，因而無毒品危害防制
    條例第8條第6項及第9條第1項應予加重其刑之情形，本案犯
    罪事實一㈡之犯行，應均適用藥事法第83條第1項規定論科。
  ㈢核被告犯罪事實一㈠所為，均係犯修正前毒品危害防制條例第
    4條第2項之販賣第二級毒品罪。被告於販賣甲基安非他命之
    犯行前，為圖販賣而持有該次所販賣之甲基安非他命之低度
    行為，為販賣之高度行為所吸收，不另論罪。
  ㈣被告犯罪事實一㈡所為，均係犯藥事法第83條第1項之轉讓禁
    藥罪。其轉讓禁藥甲基安非他命之犯行，因與轉讓第二級毒
    品犯行經法條競合適用之結果，僅能論以藥事法第83條第1
    項之轉讓禁藥罪，已如前述，而藥事法第83條第1項規定，
    並未處罰持有禁藥之行為，則本案自無被告持有、轉讓禁藥
    甲基安非他命間之低度、高度行為論罪之問題（最高法院98
    年度台上字第5362號判決同此意旨）。
  ㈤被告所犯各罪，犯意各別，行為互異，應予分論併罰，販賣
    第二級毒品罪應論以20次，轉讓禁藥罪應論以2次。
　㈥本件有累犯加重其刑之適用：
　1.經查，被告前因施用第二級毒品案件，經本院以107年度簡
    字第3634號判決判處有期徒刑3月確定，於108年3月5日易科
    罰金執行完畢，此有臺灣高等法院被告前案紀錄表在卷足參
    （見本院卷第161至162頁），被告於上述有期徒刑執行完畢
    後5年內，在如附表一所示各次時間故意再犯本件有期徒刑
    以上之罪，均為累犯。
　2.本院審酌被告於前案刑罰執行完畢不久，即再度涉犯本案，
    且前案與本案均屬涉及毒品之犯罪，而本案情節顯然比前案
    更為嚴重，顯見被告雖經刑罰之執行，仍未能有所悔悟、反
    省，對刑罰之感應力薄弱，具有特別惡性，縱經本院依累犯
    規定加重其刑，亦未使被告所受刑罰超過其所應負擔之罪責
    而有過苛之情形，參照司法院釋字第775 號解釋意旨，本案
    各次罪刑，均依刑法第47條第1項規定加重其刑。
  ㈦按犯毒品危害防制條例第4條至第8條之罪於偵查及審判中均
    自白者，減輕其刑。修正前毒品危害防制條例第17條第2項
    定有明文。查被告於偵審中均自白本案犯行，其所犯犯罪事
    實一㈠之各次販賣第二級毒品罪（犯罪事實一㈡及附表一編號
    9-1、9-2所示之轉讓禁藥罪，無此減輕規定之適用），應均
    依修正前毒品危害防制條例第17條第2項規定減輕其刑，並
    與前述累犯加重規定，依法先加後減之。
  ㈧至辯護人為被告辯護稱：被告本案販賣甲基安非他命之數量
    及價金均非高，僅為零星販賣，獲利不高，有情輕法重之情
    ，請依刑法第59條規定予以減刑。然查：被告本案販賣次數
    甚多，且販賣對象亦多，難認有何情輕法重之情形，辯護人
    上述辯護委無足採。
  ㈨爰審酌被告有施用毒品習性，前經觀察、勒戒及刑罰之執行
    ，深知毒品對於人之身心殘害甚鉅，並足以危害社會治安，
    竟仍販賣、轉讓毒品，助長吸毒風氣，顯然漠視法令而未有
    所警醒，行為均應予非難；次參酌證人江政雄於偵查中證稱
    ：我先無犯罪前科及觀察勒戒紀錄等語（見他字卷第157頁
    ），證人邱建燁則於警詢及偵查中證稱：我沒有觀察勒戒紀
    錄，我是109年1月左右，在一次聊天過程中，講到工作的事
    ，後來談到毒品去，我才得知被告在賣甲基安非他命等語(
    見警一卷第338頁；他字卷第261頁)，且部分證人證稱為被
    告向其等兜售、搭訕後方知悉被告有在販賣甲基安非他命（
    見他字卷第179、415頁）等情狀；再審酌被告各次販賣、轉
    讓毒品之數量及所得之價金；另考量被告本案坦認犯行之犯
    後態度；兼衡被告前有偽造文書、轉讓第二級毒品、偽造有
    價證券、侵占、施用第二級毒品等前案紀錄之素行（參臺灣
    高等法院被告前案紀錄表，構成累犯之前案紀錄於此不再重
    複審酌）；暨其於本院審理中自陳學歷為高職肄業之智識程
    度，未婚、無子女、目前從事廣告招牌業之家庭生活狀況（
    見本院卷第139頁）等一切情狀，分別量處如主文及附表一
    所示之刑，並定應執行刑，以示懲儆。
四、沒收：
  ㈠適用之法規及法理：
　1.按查獲之第一、二級毒品，不問屬於犯罪行為人與否，均沒
    收銷燬之。又犯毒品危害防制條例第4條至第9條、第12條、
    第13條或第14條第1項、第2項之罪者，其供犯罪所用之物，
    不問屬於犯罪行為人與否，均沒收之。毒品危害防制條例第
    18條第1項前段、第19條第1項定有明文。
　2.次按「供犯罪所用、犯罪預備之物或犯罪所生之物，屬於犯
    罪行為人者，得沒收之。但有特別規定者，依其規定。」、
    「前二項之沒收，於全部或一部不能沒收或不宜執行沒收時
    ，追徵其價額。」刑法第38條第2項、第4項分別定有明文。
    而毒品危害防制條例第18條、第19條為刑法沒收專章之特別
    規定，於毒品案件中在該當於毒品危害防制條例第18條、第
    19條條文之規定下，自應優先於刑法第38條第2項規定之適
    用，其餘毒品案件之沒收，則依刑法沒收之規定為之。
　3.再按「犯罪所得，屬於犯罪行為人者，沒收之。」、「前2
    項之沒收，於全部或一部不能沒收或不宜執行沒收時，追徵
    其價額。」，刑法第38條之1第1項前段、第3項定有明文。
    販賣毒品之所得，既非屬毒品危害防制條例所規定沒收之範
    疇，自應依刑法第38條之1第1項之規定沒收之，而販賣毒品
    所得之對價，不問其中成本若干，利潤多少，均應全部諭知
    沒收，以符立法本旨。
  ㈡經查：
  ⒈扣案如附表二編號1所示第二級毒品甲基安非他命8包，送請
    鑑定後，均經檢出有第二級毒品甲基安非他命成分，有高雄
    市立凱旋醫院109年7月17日高市凱醫驗字第64997號濫用藥
    物成品檢驗鑑定書影本在卷可憑（見偵緝卷第61至63頁），
    且經被告供承為其販賣所餘（見本院卷第138頁），應均依
    毒品危害防制條例第18條第1項前段規定諭知沒收銷燬；又
    包裹扣案甲基安非他命之外包裝袋，因為均難以與其上沾附
    之微量甲基安非他命完全析離或析離之成本過鉅，自應依同
    規定一併沒收。至因鑑驗消耗之甲基安非他命，因已不存在
    ，無從沒收，不另宣告沒收銷燬。
  ⒉扣案如附表二編號3所示之行動電話1支(廠牌：APPLE；含門
    號0000000000號SIM卡1張)，經被告坦認係其所有且供本案
    聯繫販賣毒品所用（見本院卷第138頁），復有門號0000000
    000號行動電話基本資料查詢結果（見警一卷第59頁），以
    及如附表一所示各次通訊監察譯文足佐，屬於被告用於犯毒
    品危害防制條例第4條第2項之罪之物，爰依毒品危害防制條
    例第19條第1項規定沒收。
  ⒊扣案如附表二編號4所示之分裝勺2支，經被告坦認係其處理
    要販賣之甲基安非他命使用（見本院卷第138頁），應屬被
    告供本案犯罪使用之物；扣案如附表二編號5所示之透明夾
    鏈袋1包，未經使用，且經被告供承亦為分裝毒品之用（見
    本院卷第138頁），應屬預備用於販賣毒品所用，此等扣案
    物均應依毒品危害防制條例第19條第1項規定沒收。
  ⒋被告本案各次販賣毒品所得，合計共為新臺幣（下同）49,50
    0元【計算式：3,000×2 +5,000+2,000+500+3,000×7 +2,000
    +1,000×2+2,000×3 +2,500×2 ₌49,500元】。扣案如附表二
    編號2所示之現金11,400元，經被告坦認為其本案販賣甲基
    安非他命所得（見本院卷第137至138頁），於此範圍內應予
    沒收；其餘扣案如附表三編號1所示之現金15,000元，經被
    告供稱為其公司貨款，且無證據足認屬於本案犯罪所得或有
    其他應沒收之事由，應不予沒收。
  ⒌扣除上述已扣案之犯罪所得，其餘如附表二編號6所示未扣案
    之犯罪所得38,100元【計算式：49,500-11,400=38,100元】
    ，均為被告取得且未扣案，爰依刑法第38條之1第1項及第3
    項規定沒收，並於全部或一部不能沒收或不宜執行沒收時，
    追徵其價額。　　
  ⒍至扣案三星牌手機1支(插用門號0000000000、0000000000號2
    張SIM卡)、三星牌手機1支(無SIM卡)、SONY牌手機1支(無SI
    M卡)，均經被告於警詢及本院審理中供稱非供本案犯罪所用
    （見警一卷第15頁；本院卷第138頁），且無證據足認屬於
    應沒收之物；扣案第一級毒品海洛因3包、吸食器2個，均無
    證據足認與本案具有關聯性，且均經本院109年度訴字第101
    9號另案均諭知沒收銷燬或沒收，上列扣案物爰均不予諭知
    沒收銷燬或沒收。
據上論斷，應依刑事訴訟法第299條第1項前段，毒品危害防制條
例第4條第2項（修正前）、第17條第2項（修正前）、第18條第1
項前段、第19條第1項，藥事法第83條第1項，刑法第11條、第2
條第1項前段、第47條第1項、第51條第5款、第38條之1第1項、
第3項，判決如主文。
本案經檢察官陳昆廷提起公訴，檢察官羅瑞昌到庭執行職務。
中　　華　　民　　國　　110 　年　　3 　　月　　10　　日
                  刑事第三庭　審判長法　官  陳本良
                                    法　官  張  菁
                                    法　官  陳郁婷
以上正本證明與原本無異。
如不服本判決，應於收受本判決後20日內向本院提出上訴書狀，
並應敘述具體理由。其未敘述上訴理由者，應於上訴期間屆滿後
20日內向本院補提理由書狀（均須按他造當事人之人數附繕本）
「切勿逕送上級法院」。 
  　    　　　　　　　　　　　　　　書記官　林怡芳
中　　華　　民　　國　　110 　年　　3 　　月　　11　　日

附錄本案論罪科刑法條
修正前毒品危害防制條例第4條第2項
製造、運輸、販賣第二級毒品者，處無期徒刑或7 年以上有期徒
刑，得併科新臺幣1 千萬元以下罰金。

藥事法第83條第1項
明知為偽藥或禁藥，而販賣、供應、調劑、運送、寄藏、牙保、
轉讓或意圖販賣而陳列者，處 7 年以下有期徒刑，得併科新臺
幣 5 千萬元以下罰金。

【附表】
附表一：被告洪青閣販賣、轉讓甲基安非他命一覽表（金錢單位
：新臺幣）
編 號 交易對象 使用門號 交 易 時 間 交 易 地 點 交易金額、數量 備     註 證據 宣告刑 1-1 江政雄 0000000000 109年2月14日凌晨0時40分許通話後10分鐘 臺南市○○區○○路○段000號統一超商 3,000元甲基安非他命1包（約1.8公克） 當天交付2,500元，其餘500元於109年3月7日交付。 ㈠證人江政雄於警詢及偵查中之證述（警一卷第279至293頁；他字卷第154至157頁） ㈡通訊監察譯文(警一卷第62至66頁) ㈢指認犯罪嫌疑人紀錄表（警一卷第297至301頁） 洪青閣犯販賣第二級毒品罪，累犯，處有期徒刑參年拾壹月。  1-2 江政雄 0000000000 109年3月7日下午1時28分許通話後10至30分鐘 臺南市南區文華公園籃球場 3,000元甲基安非他命1包（約1.8公克） 一手交錢 一手交毒品  洪青閣犯販賣第二級毒品罪，累犯，處有期徒刑參年拾壹月。 2-1 陳瑞榮 0000000000 109年2月3日晚上9時11分許通話後10分鐘 臺南市○○區○○里○○○00號之3後方八掌溪堤防邊 5,000元甲基安非他命1小包 一手交錢 一手交毒品 ㈠證人陳瑞榮於警詢及偵查中之證述(警二卷第566至571頁；他字卷第178至180頁) ㈡通訊監察譯文(警一卷第97至98頁) ㈢指認犯罪嫌疑人紀錄表（警二卷第573至578頁) ㈣陳瑞榮持用之門號0000000000號行動電話通聯調閱查詢單(警二卷第599頁) 洪青閣犯販賣第二級毒品罪，累犯，處有期徒刑肆年。 3-1 郭仁聰 0000000000 109年4月16日晚上7時21分許通話後10分鐘 臺南市○○區○○路○段000號 (公益彩劵行)後方 2,000元甲基安非他命1小包 以現金或遊戲點數支付 ㈠證人郭仁聰於警詢及偵查中之證述（警一卷第466至470頁；他字卷第200至203頁） ㈡通訊監察譯文(警一卷第83頁) ㈢指認犯罪嫌疑人紀錄表（警一卷第471至475頁) ㈣郭仁聰持用之門號0000000000號行動電話之通聯調閱查詢單（警一卷第499頁） 洪青閣犯販賣第二級毒品罪，累犯，處有期徒刑參年拾月。 4-1   許徑源 0000000000 109年2月11日下午3時9分許通話後10分鐘 臺南市北門區台84線與台17線路口處 500元甲基安非他命1小包 一手交錢 一手交毒品 ㈠證人許徑源於警詢及偵查中之證述（警一卷第407至415頁；他字卷第231至234頁） ㈡通訊監察譯文(警一卷第87頁) ㈢指認犯罪嫌疑人紀錄表(警一卷第417至421頁) ㈣許徑源持用之門號0000000000號行動電話之通聯調閱查詢單(警一卷第461頁) 洪青閣犯販賣第二級毒品罪，累犯，處有期徒刑參年捌月。 5-1 邱建燁 0000000000 109年1月23日凌晨0時51分許通話後某時 臺南市○區○○路0號(鐵道飯店)11樓 3,000元甲基安非他命1包 一手交錢 一手交毒品 ㈠證人邱建燁於警詢及偵查中之證述（警一卷第338至350頁；他字卷第260至266頁） ㈡通訊監察譯文(警一卷第67至至75頁) ㈢指認犯罪嫌疑人紀錄表(警一卷第373至377頁) ㈣邱建燁持用之門號0000000000號號行動電話之通聯調閱查詢單(警一卷第351頁) 洪青閣犯販賣第二級毒品罪，累犯，處有期徒刑參年拾壹月。 5-2 邱建燁 0000000000 109年1月26日晚上11時55分許 臺南市○區○○路0號(鐵道飯店)1樓 3,000元甲基安非他命1包 一手交錢 一手交毒品  洪青閣犯販賣第二級毒品罪，累犯，處有期徒刑參年拾壹月。 5-3 邱建燁 0000000000 109年2月16日晚上9時50分許 臺南市○區○○路0號(鐵道飯店)1樓 3,000元甲基安非他命1包 一手交錢 一手交毒品  洪青閣犯販賣第二級毒品罪，累犯，處有期徒刑參年拾壹月。 5-4 邱建燁 0000000000 109年4月17日凌晨0時51分許 臺南市○區○○路0號(鐵道飯店)9樓 3,000元甲基安非他命1包 一手交錢 一手交毒品  洪青閣犯販賣第二級毒品罪，累犯，處有期徒刑參年拾壹月。 5-5 邱建燁 0000000000 109年4月22日晚上7時45分許 臺南市○區○○路0號(鐵道飯店)9樓 3,000元甲基安非他命1包 一手交錢 一手交毒品  洪青閣犯販賣第二級毒品罪，累犯，處有期徒刑參年拾壹月。 5-6 邱建燁 0000000000 109年5月5日晚上11時8分許 臺南市○區○○路0號(鐵道飯店)9樓 3,000元甲基安非他命1包 一手交錢 一手交毒品  洪青閣犯販賣第二級毒品罪，累犯，處有期徒刑參年拾壹月。 5-7 邱建燁 0000000000 109年5月12日晚上10時5分許 臺南市○區○○路0號(鐵道飯店)9樓 3,000元甲基安非他命1包 一手交錢 一手交毒品  洪青閣犯販賣第二級毒品罪，累犯，處有期徒刑參年拾壹月。 6-1 蔡重慶 0000000000 109年1月21日晚上11時許 臺南市○○區○○路000巷00號巷口即蔡重慶住處巷口 2,000元甲基安非他命1包 蔡重慶當日交付500元，另於109年1月24日再交付1,500元 ㈠證人蔡重慶於警詢及偵查中之證述（警二卷第699至707頁；他字卷第290至294頁） ㈡通訊監察譯文(警一卷第115至117頁) ㈢指認犯罪嫌疑人紀錄表（警二卷第710至714頁) 洪青閣犯販賣第二級毒品罪，累犯，處有期徒刑參年拾月。 6-2 蔡重慶 0000000000 109年4月17日凌晨5時3分通話後 臺南市○○區○○路000巷00號即蔡重慶住處巷口 1,000元甲基安非他命1包 一手交錢 一手交毒品  洪青閣犯販賣第二級毒品罪，累犯，處有期徒刑參年玖月。 7-1 陳鴻子 0000000000 109年5月2日晚上10時32分許通話後10分鐘 保華宮前面的夜市(臺南市○○區○○路000號) 1,000元甲基安非他命1包 一手交錢 一手交毒品 ㈠證人陳鴻子於警詢及偵查中之證述（警二卷第607至632頁；他字卷第334至340頁） ㈡通訊監察譯文(警一卷第109至114頁) ㈢指認犯罪嫌疑人紀錄表（警二卷第634至638頁) 洪青閣犯販賣第二級毒品罪，累犯，處有期徒刑參年玖月。 7-2 陳鴻子 0000000000 109年5月15日晚上9時18分通話後5分鐘 陳鴻子住處外大路口(臺南市仁德區成功一街、保華路路口) 2,000元甲基安非他命1包（重量不詳） 109年5月16日付款  洪青閣犯販賣第二級毒品罪，累犯，處有期徒刑參年拾月。 7-3 陳鴻子 0000000000 109年5月20日晚上10時8分許通話後至5月21日7時30分間某 時 陳鴻子住處外大路口(臺南市仁德區成功一街、保華路路口) 2,000元甲基安非他命1包（重量不詳） 一手交錢 一手交毒品  洪青閣犯販賣第二級毒品罪，累犯，處有期徒刑參年拾月。 8-1 吳宗益 0000000000 109年3月22日下午5時48分許通話後4個小時 臺南市永康區國聖宮附近處 甲基安非他命，以價值約新臺幣2,000元（起訴書誤載為3000元）之星城遊戲幣1筆計價(數量不詳) 吳宗益先將星城遊戲之30萬元星幣(換算價值約2,000元，起訴書誤載為3,000元)，在星城遊戲網站轉給洪青閣作為價金，碰面後，洪青閣再將安非他命1小包交付與吳宗益 ㈠證人吳宗益於警詢及偵查中之證述（警二卷第758至770頁；他字卷第360至364頁） ㈡通訊監察譯文(警一卷第778至780頁) ㈢指認犯罪嫌疑人紀錄表（警二卷第782至786頁) ㈣吳宗益持用之門號0000000000號行動電話之通聯調閱查詢單(警二卷第774頁) 洪青閣犯販賣第二級毒品罪，累犯，處有期徒刑參年拾月。 9-1 呂勁龍 0000000000 109年02月20日下午3時20分許通話後1至2分鐘 臺南市○○區○○路000巷00弄0號 無償轉讓甲基安非他命  ㈠證人呂勁龍於警詢及偵查中之證述（警二卷第518至528頁；他字卷第386至390頁） ㈡通訊監察譯文(警一卷第531至533頁) ㈢指認犯罪嫌疑人紀錄表（警二卷第537至541頁) ㈣呂勁龍持用之門號0000000000號行動電話之通聯調閱查詢單(警二卷第543頁) 洪青閣犯藥事法第八十三條第一項之轉讓禁藥罪，累犯，處有期徒刑捌月。 9-2 呂勁龍 0000000000 109年02月28日下午3時45分許通話後3分鐘 臺南市○○區○○路000巷00弄0號 無償轉讓甲基安非他命   洪青閣犯藥事法第八十三條第一項之轉讓禁藥罪，累犯，處有期徒刑捌月。 10-1 蘇志傑 0000000000 108年11月12日下午3時44分許通話後2至3分鐘 臺南市○○區○○街000巷00號之1 2,500元甲基安非他命1包，重量約0.91公克 一手交錢 一手交毒品 ㈠證人蘇志傑於警詢及偵查中之證述（警二卷第824至830、841至851頁；他字卷第427至432頁） ㈡通訊監察譯文(警二卷第853至861頁) ㈢指認犯罪嫌疑人紀錄表（警二卷第834至838頁) ㈣蘇志傑持用之門號0000000000號行動電話之通訊監察書影本(他字卷第101至110頁) 洪青閣犯販賣第二級毒品罪，累犯，處有期徒刑參年拾月。 10-2 蘇志傑 0000000000 108年12月31日晚上6時6分許通話後1至2分鐘 臺南市○○區○○街000巷00號之1 2,500元甲基安非他命1包，重量約0.91公克 一手交錢 一手交毒品  洪青閣犯販賣第二級毒品罪，累犯，處有期徒刑參年拾月。 
附表二：
編號 應沒收物名稱及數量 備註 1 第二級毒品甲基安非他命8包 (均含袋，毛重各為0.22公克、0.29公克、1.17公克、3.94公克、3.97公克、1.98公克、1.3公克、0.27公克；驗餘淨重各為0.01公克、0.06公克、0.75公克、3.475公克、3.502公克、1.556公克、0.621公克、0.025公克) 第二級毒品，應予沒收。 2 現金新臺幣11,400元 被告本案犯罪所得（原共扣得26,400元，被告供稱15,000元為公司貨款，復無證據足以證明該15,000元為本案犯罪所得） 3 行動電話1支 (廠牌：APPLE；含門號0000000000號SIM卡1張) 供犯罪所用之物，應予沒收。 4 分裝勺(已使用過)2支 供犯罪所用之物，應予沒收。 5 透明夾鏈袋1包 犯罪預備之物，應予沒收。 6 未扣案犯罪所得新臺幣38,100元 被告本案犯罪所得（扣除已扣案之現金新臺幣11,400元） 
附表三（不予沒收）：
編號 扣案物品名及數量 備註 1 現金新臺幣15,000元(共扣得26,400元，11,400元已諭知沒收) 無證據足認與本案具有關聯性，不予宣告沒收。 2 三星牌手機1支 (插用門號0000000000、0000000000號2張SIM卡) 與本案不具關連性。 3 三星牌手機1支(無SIM卡) 與本案不具關連性。 4 SONY牌手機1支(無SIM卡) 與本案不具關連性。 5 海洛因3包（毛重1.12公克、0.35公克、0.36公克） 與本案不具關連性。 6 吸食器2組 與本案不具關連性。 
【附錄（卷宗簡稱對照表）】
簡　稱 全  稱 警一卷 臺南市政府警察局刑事警察大隊南市警刑大偵一字第1090324582號卷一 警二卷 臺南市政府警察局刑事警察大隊南市警刑大偵一字第1090324582號卷二 他字卷 臺灣臺南地方檢察署109年度他字第457號卷 偵　卷 臺灣臺南地方檢察署109年度偵字第10792號卷 偵緝卷 臺灣臺南地方檢察署109年度偵緝字第932號卷 本院卷 本院109年度訴字第1399號卷